# CAS 2 的准则探讨

提问人：cdnmary 时间：2015-01-05 20:33:19
CAS 2（ 2014 ）购买日之前采用权益法核算而确认的其他综合收益，应当在处置时转入损益 购买日之前采用金融资产核算的，原计入其他综合收益的累计公允价值变动应当在改按成本法核算时转入当期损益。为什么如此规定？为什么两者转损益的时点不同？？

回答人：chenyiwei
请查阅本版面上对“跨越会计处理界线”的讨论。在个别报表层面，权益法转为成本法核算前后所使用的核算科目都是“长期股权投资”，因此不属于“跨越会计处理界线”；而从金融资产到成本法（或权益法）的核算方法转换均属于“跨越会计处理界线”。

提问人：心海拂清风 时间：2015-01-06 00:52:24
陈老师，会计处理界限有两个，三个区间，金融资产，权益法，成本法，仅仅因为权益法和成本法的转换都在长期股权投资而不属于跨越会计处理界限吗？谢谢，还是处理界限在合并层和个别报表的认定不一致，谢谢

回答人：chenyiwei
“跨越会计处理界线”的讨论请参考瑞华的长期股权投资准则实务操作指南。在个别报表和合并报表层面界定“跨越界线”的标准是不一致的。